Inventaris van het archief van het Ministerie van Verkeer en Waterstaat: Stuurgroep Verkeer en Vervoer, 1941-1983
Nationaal Archief, Den Haag
Ministerie van Verkeer en Waterstaat: Stuurgroep Verkeer en Vervoer
RWS / Stuurgroep Verkeer en vervoer
1941-1983
5113
178 inventarisnummer(s); 7,00 meter
Normale geschreven, getypte en gedrukte documenten, geen bijzondere handschriften.
Nationaal Archief
Ministerie van Verkeer en Waterstaat / Stuurgroep Verkeer en Vervoer,, 1973 - 1983
Het archief van de Stuurgroep Verkeer en Vervoer bevat stukken betreffende het ontwikkelen van een wettelijke planningstructuur en het opstellen van prognoses over de toekomstige ontwikkeling op het terrein van het verkeer en vervoer. Hierin o.a. vergaderstukken van de diverse werkgroepen en stukken betreffende de oprichting van het Algemeen Verkeersfonds.
Archiefvorming
Geschiedenis van de archiefvormer
De historische achtergronden en ontwikkelingen van de Stuurgroep Verkeer en Vervoer van het Ministerie van Verkeer en Waterstaat zijn uitgebreid beschreven in de volgende publicatie: Integraal beleid Verkeer en Waterstaat. Een institutioneel onderzoek naar het beleidsterrein overkoepelend inlands verkeer en vervoer, 1945-2002. Rapport nummer 84. Nog te verschijnen.
Geschiedenis van het archiefbeheer
Het gehele gecomprimeerde bestand, totaal 7,7 meter, is voor bewaring aangewezen en overgedragen aan het Nationaal Archief.
Het archief is krachtens bepalingen van de Archiefwet overgebracht.
Inhoud en structuur van het archief
Selectie en vernietiging
Uit dit archiefbestand is niet vernietigd.
Ordening van het archief
Het archief is allereerst ingedeeld naar beleidsterrein. Met een beleidsterrein wordt bedoeld een afgebakend onderwerp van overheidsbemoeienis, in dit geval dus "Verkeer en Vervoer".
Per beleidsterrein is het archief onderverdeeld naar handeling. Per handeling zijn de beschrijvingen van de dossiers vermeld. Een handeling wordt verricht door een actor ter uitvoering van een taak, of op grond van een wettelijke bevoegdheid. Een actor is een overheidsinstelling die bevoegd is zelfstandig op te treden (bijvoorbeeld een minister) binnen het beleidsterrein. Op een beleidsterrein treden meerdere actoren handelend op.
Aanwijzingen voor de gebruiker
Openbaarheidsbeperkingen
Volledig openbaar.
Materiële beperkingen
Het archief kent geen beperkingen voor het raadplegen van stukken als gevolg van slechte materiële staat.
Andere toegang
Het archief was aanvankelijk beschreven in de Institutionele Toegang: 5.084.5113.
Aanvraaginstructie
Openbare archiefstukken kunnen online worden aangevraagd en gereserveerd. U kunt dit ook via de terminals in de studiezaal van het Nationaal Archief doen. Om te kunnen reserveren dient u de volgende stappen te volgen:
Creëer een account of log in.
Selecteer in de archiefinventaris een archiefstuk.
Klik op ‘Reserveer’ en kies een tijdstip van inzage.
Verwant materiaal
Beschikbaarheid van kopieën
Inventarisnummers van dit archief zijn niet in kopievorm beschikbaar
Verwante archieven
Directoraat-Generaal van het Verkeer (1914 -) 1945 - 1979 (- 1994), toegangnr.: 2.16.5117.
Beschrijving van de series en archiefbestanddelen
- Overkoepelend beleid Verkeer en Waterstaat 1945-2002, 084
  - Het ontwikkelen van een wettelijke planningstructuur op het terrein van verkeer en vervoer. 1973-1992, 72
    Actor: Stuurgroep Verkeer en Vervoer
    Bron: Stuurgroep Verkeer en Vervoer, p. 8.
    Product: o.a. Planwet Verkeer en Vervoer.
    Opm.: De beleidsontwikkeling is in handen gegeven van de interdepartementale werkgroep Planningstructuur Verkeer en Vervoer.
    Datum: 08-06-2006
    - Voorbereiding van het Algemeen Verkeersfonds (AVF)., 1971-1974; div.nrs.
      - Voorbereiding van de instelling van het Algemeen Verkeersfonds,1971-1972, 260; 167; pak
      - Analyse van de stand van de voorbereiding van een Algemeen Verkeersfonds gedaan door Werkgroep I Doelstellingen en Werkingssfeer, Werkgroep II Benodigde Middelen, Werkgroep III Voeding en Werkgroep IV Beheer,1971-1973, 257; 167; pak
      - Voorbereiding door drs. J.A. van de Kraats met betrekking tot het instellen van het Algemeen Verkeersfonds,1971-1973, 250; 167; pak
      - Voorbereiding van de brochure Het Algemeen Verkeersfonds,1972, 254; 167
      - Historie van het nieuw in te stellen Algemeen Verkeersfonds alsmede de behandeling van de begroting 1973 aangaande het Algemeen Verkeersfonds door de Tweede Kamer,1972-1974, 268; 161
  - Het opstellen van prognoses over de toekomstige ontwikkeling van het verkeer en vervoer. 1973-1992, 73
    Bron: Organisatiegids V en W (Verkeer en Waterstaat), p. 70.
    Opm.: Hiertoe is het projet Questa in het leven geroepen.
    - Vergaderstukken van de stuurgroep en haar werkgroepen, 1
      - Secretariaat van de Stuurgroep Verkeer en Vervoer., 1973-1981; div.nrs.
        - STVV/Sec/73-001 t/m 75-048,1973-1975, 12; 145 en 156; pak
        - STVV/Sec/76-001 t/m 76-159,1976, 23; 156; pak
        - STVV/Sec/77-001 t/m 77-126,1977, 24; 156; pak
        - STVV/Sec/77-127 t/m 78-114,1977-1978, 27; 157
        - STVV/Sec/79-001 t/m 79-079,1979, 32; 158; pak
        - STVV/Sec/81-102,1981, 166; 207
      - Stuurgroep Verkeer en Vervoer, vergaderstukken op datum., 1973-1983; div.nrs.
        - 1973 juli 27 - 1974 mrt. 26, 281; 1 pak
        - 1974 april 8 - 1974 okt. 2, 282; pak
        - 1975 okt. 10 - 1976 apr. 151975-1976, 194; 023; pak
        - 1976 mei 14 - 1978 feb. 231976-1978, 191; 023 en 026; pak
        - 1978 mrt. 23 - 1978 aug. 241978, 200; 026; pak
        - 1978 sep. 28 - nov. 231978, 207; 026; pak
        - 1979 jan. 25 - feb. 221979, 136; 204 en 025; pak
        - 1979 feb. 27 - apr. 261979, 134; 204 en 028; pak
        - 1979 mei 10 - aug. 231979, 179; 028; pak
        - 1981 aug. 27 - okt. 221981, 163; 207; pak
        - 1981 nov. 26 - 1982 feb. 251981-1982, 151; 206; pak
        - 1982 mrt. 25 - juni 241982, 146; 206; pak
        - 1982 aug. 26 - nov. 251982, 142; 205; pak
        - 1982 dec. 23 - 1983 jan. 241982-1983, 137; 205 en 094; pak
        - 1983 jan. 241983, 221; 094; pak
        - 1983 jan. 27 - apr. 201983, 152; 206 en 094; pak
        - 1983 apr. 28 - mei 261983, 168; 207; pak
        - 1983 juni 23 - sep. 221983, 222; 094 en 093; pak
        - 1983 okt. 27 - dec. 221983, 216; 093; pak
      - Kerngroep Stuurgroep Verkeer en Vervoer, vergaderstukken., 1977-1978; div.nrs.
        - STVV/Kern/77-001 t/m 77-033,1977, 5; 147; pak
        - STVV/Kern/77-034 t/m 77-059,1977, 6; 147; pak
        - STVV/Kern/77-060 t/m 77-078,1977, 8; 147; pak
        - STVV/Kern/78-001 t/m 78-020,1978, 4; 147; pak
        - STVV/Kern/78-021 t/m 78/045,1978, 9; 148; pak
        - STVV/Kern/78-046 t/m 78/111,1978, 11; 148; pak
      - Stuurgroep Verkeer en Vervoer, vergaderstukken op correspondentienummer., 1977-1981; div.nrs.
        - STVV/77-014 t/m 77-062,1977, 205; 024
        - STVV/77-063 t/m 77-094,1977, 208; 024; pak
        - STVV/77-095 t/m 77-141,1977, 196; 024
        - STVV/77-142 t/m 77-194,1977, 209; 024; pak
        - STVV/77-195 t/m 77-205,1977, 29; 157; pak
        - STVV/78-001 t/m 78-057B,1978, 105; 197; pak
        - STVV/78-058 t/m 78-090,1978, 106; 197
        - STVV/78-093 t/m 78-120,1978, 110; 198; pak
        - STVV/78-122 t/m 78-139,1978, 113; 198; pak
        - STVV/78-140 t/m 78-184,1978, 115; 199; pak
        - STVV/78-185 t/m 78-217,1978, 114; 199; pak
        - STVV/79-001 t/m 79-032,1979, 122; 200; pak
        - STVV/79-033 t/m 79-040,1979, 123; 200; pak
        - STVV/79-041 t/m 79-053,1979, 124; 201; pak
        - STVV/79-054 t/m 79-80,1979, 155; 195; pak
        - STVV/79-081 t/m 79-092,1979, 125; 201; pak
        - STVV/79-093 t/m 79-110,1979, 126; 201; pak
        - STVV/79-111 t/m 79-160,1979, 127; 192; pak
        - STVV/79-161 t/m 79-168,1979, 128; 193; pak
        - STVV/79-169 t/m 79-175,1979, 129; 193; pak
        - STVV/79-177 t/m 79-197,1979, 130; 193; pak
        - STVV/81-003 t/m 81-010,1981, 112; 202; pak
        - STVV/81-016 t/m 81-031,1981, 111; 202
        - STVV/81-039 t/m 81-053,1981, 109; 202
        - STVV/81-055 t/m 81-076,1981, 108; 202; pak
        - STVV/81-080 t/m 81-089,1981, 107; 202
      - Werkgroepen., 1973-1982; div.nrs.
        - Werkgroep 02 Financiering en Programmering, met als taak het voorbereiden van de financieel-technische onderbouwing voor het op te stellen integrale Personenvervoerplan, vergaderstukken,1973-1975, 36; 165
        - Werkgroep 03 Coördinatie en Samenwerking Rijk-lagere Overheden, met als taak het rapporteren over de coördinatie tussen de rijkswegen en de overige plan en niet-planwegen, de allocatie van de verantwoordelijkheid bij het stedelijk openbaar vervoer en het streekvervoer, de coördinatie tussen de Nederlandse Spoorwegen en het streek- en stadsvervoer.1973-1978, div.nrs.
          - Vergaderstukken.1973-1978, div.nrs.
            - 1973-1974, 15; 145; pak
            - 19751975, 10; 145; pak
            - 1977 sep. - 1978 mrt.1977-1978, 1; 145
            - 1978 aug. - nov.1978, 19; 151; pak
            - Bijlagen,1973-1977, 13; 145
          - Uittreksel met betrekking tot Werkgroep 03 uit de verslagen van de Stuurgroep Verkeer en Vervoer,1973-1978, 16; 145; pak
        - Werkgroep 03a Structurering Beleidsvorming Verkeer en Vervoer, met als taak een opbouw te maken van het hoofdstuk Procedures, planningproces en bestuurlijke aspecten van de Regeringsbeslissing over het SVV (Structuurschema Verkeer en Vervoer), vergaderstukken.1978-1979, 75-76
          - 19781978, 75; 191
          - 19791979, 76; 191
        - Werkgroep 04 Criteria Openbaar Vervoer, met als taak het opstellen van criteria voor de instandhouding dan wel de instelling van bedrijfseconomisch onrendabel openbaar vervoer, vergaderstukken,1973-1975, 60; 182
        - Werkgroep 05 Heffingen Weggebruik, met als taak het opsporen van de fundamentele achtergronden voor het opleggen van heffingen en het instellen van een onderzoek naar de praktische toepasbaarheid van uitvoeringssystemen zoals road-pricing.1974-1979, div.nrs.
          - Vergaderstukken Werkgroep Heffingen Weggebruik,1974-1976, 63
          - Subgroep Controle, met als taak de werkwijze van heffing en inning van een congestieheffing, de wijze van controle op de betaling; kosten van de heffing ingeval van kordonheffing, vignet (rijden binnen een gebied) en fotografische controle via de kentekenregistratie, vergaderstukken.1975-1979, div.nrs.
            - 1975-1977, 65; 182
            - 1978-1979, 67; 182
            - Eindrapport,1977, 238; 163
        - Werkgroep 06A met als taak het opstellen van richtlijnen voor het maken van een Verkeerscirculatieplan (VCP),1978-1979, 103; 186; pak
        - Werkgroep 06B Verkeers- en Vervoerplannen en Verkeerscirculatieplannen, met als taak het opstellen van normen en criteria voor de beoordeling van verkeerscirculatieplannen, het opstellen van een prae-advies voor de stuurgroep inzake de feitelijke beoordeling van verkeerscirculatieplannen alsmede het aanpassen van de richtlijnen voor verkeerscirculatieplannen, het aanpassen van de ontwerp-richtlijnen voor verkeers- en vervoersplannen en het fungeren als gesprekspartner voor gemeenten.1974-1979, div.nrs.
          - Vergaderstukken.1974-1979, div.nrs.
            - 1974 - 19751974-1975, 90; 185; pak
            - 1976 jan. 29 - mei 251976, 92; 185; pak
            - 1976 juni 08 - 1977 dec. 051976-1977, 89; 185; pak
            - 19781978, 80; 183; pak
            - 19791979, 78; 184; pak
            - Bijlage,1976, 81; 184; pak
            - Bijlage,1979, 79; 183; pak
          - Verkeerscirculatieplannen (VCP).1976-1977, 91, 96-102
            - Amsterdam,1976, 102; 186
            - Den Haag,1976, 99; 186
            - Dordrecht,1976, 101; 186
            - Leeuwarden,1976, 100; 186
            - Maastricht, beoordelingsrapport,1976, 91; 185
            - Nijmegen,1976, 96; 186
            - Utrecht,1976, 97; 186
            - Groningen,1976-1977, 98; 186; pak
        - Werkgroep 07 Integratie Zuidvleugelstudies, met als taak de integratie van studies met betrekking tot de Zuidvleugel van de Randstad met als doel de voorbereiding van een geïntegreerd rijksbeleid met betrekking tot dit gebied, vergaderstukken,1977-1979, 58; 177; pak
        - Werkgroep 07 Gevolgen Kanaaltunnel, met als taak de gevolgen na te gaan van het in bedrijf stellen van de Kanaaltunnel, vergaderstukken,1973-1974, 49; 176
        - Werkgroep 08 Meerjarenplan Personenvervoer, met als taak het opstellen van een meerjarenplan voor het personenvervoer,1974-1975, 53; 176; pak
        - Werkgroep 09 Indeling Verblijfsgebied en Verkeersruimte, met als taak werkzaamheden op het gebied van de stedelijke verkeersproblematiek, met name experimenten in het kader van de herinrichting van verkeersruimten en verblijfsgebieden; uitwerken van onderzoekprogramma en het opzetten van voorstellen voor technische oplossingen, vergaderstukken.1975-1981, div.nrs.
          - Vergaderstukken.1975-1979, div.nrs.
            - STVV/W9/75-001 t/m 76-007,1975-1976, 26; 170; pak
            - STVV/W9/76-010 t/m 76-049,1976, 28; 170; pak
            - STVV/W9/76-050 t/m 76-140,1976, 38; 179; pak
            - STVV/W9/76-142 t/m 78-003,1976-1979, 41; 179; pak
          - Plenaire onderzoekgroep van het Demonstratieproject herindeling stedelijk gebied met als taak het op elkaar afstemmen van de onderzoekopzetten en het op juiste wijze inpassen van enquêtes, het coördineren van tijdschema's en rapporteringen, vergaderstukken.1977-1978, 31, 34
            - STVV/W9-Plo/77-013 t/m 77-044,1977, 31; 171; pak
            - STVV/W9-Plo/77-045 t/m 78-015,1977-1978, 34; 171; pak
          - Realisatiegroep Rijswijk, vergaderstukken.1977-1978, 55-56
            - STVV/W9/RRIJ/77-01 t/m 77-35,1977, 56; 172; pak
            - STVV/W9/RRIJ/77-38 t/m 78-12,1977-1978, 55; 172; pak
          - Coördinatie Commissie, vergaderstukken.1977-1981, div.nrs.
            - STVV/W9/CC/77-001 t/m 77-070,1977, 51; 181; pak
            - STVV/W9/CC/77-071 t/m 77-150,1977, 50; 181; pak
            - STVV/W9/CC/78-001 t/m 78-060,1978, 44; 180; pak
            - STVV/W9/CC/78-061 t/m 78-089,1978, 46; 180; pak
            - STVV/W9/CC/81-001 t/m 81-022,1980-1981, 42; 180; pak
          - Onderzoeksgroep Verkeersveiligheid in samenwerking met de Stichting Wetenschappelijk Onderzoek Verkeersveiligheid (SWOV), met als taak het uit het oogpunt van de verkeersveiligheid opstellen van aanbevelingen voor de wijze van herindeling van stedelijk gebied in verkeers- en verblijfsgebieden en de wijze van herindeling binnen deze verkeers- en verblijfsgebieden, vergaderstukken en correspondentie,1977-1981, 264; 175; pak
        - Werkgroep 10 Parkeren, met als taak het coördineren en stimuleren van onderzoek en beleidsvoorbereidend werk met betrekking tot de parkeerproblematiek, vergaderstukken.1977-1979, div.nrs.
          - STVV/W10/77-01 t/m 77-23,1977-1978, 40; 173; pak
          - STVV/W10/78-01 t/m 78-39,1978, 43; 173; pak
          - STVV/W10/78-41 t/m 78-82,1978, 45; 173; pak
          - STVV/W10/79-01 t/m 79-29,1979, 47; 173
        - Werkgroep 13 Coördinatie Verkeers- en Vervoeronderzoek, met als taak het coördineren van studies en studiemethodieken in het kader van de beleidsvoorbereiding en van de projectvoorbereiding van de in de werkgroep vertegenwoordige diensten en afdelingen, die betrekking hebben op dan wel belangrijke raakvlakken vertonen met verkeer en vervoer alsmede het (doen) uitvoeren van gezamenlijke studies in het kader van deze beleidsvoorbereiding en of projectvoorbereiding indien daartoe aanleiding bestaat, vergaderstukken.1975-1982, div.nrs.
          - STVV/W13/76-01 t/m 76-27,1976, 87; 174; pak
          - STVV/W13/77-01 t/m 77-36,1977, 88; 174; pak
          - STVV/W13/78-01 t/m 78-23,1978, 86; 174; pak
          - STVV/W13/79-01 t/m 79-24,1979, 85; 174; pak
          - STVV/W13/82-30 t/m 82-31,1982, 241; 162
          - Bijlagen,1975-1982, 243; 162; pak
        - Werkgroep 13A Meerjarenprogramma's Onderzoek, met als taak het opstellen van een meerjarenplanning voor fundamenteel gericht verkeers- en vervoeronderzoek in relatie tot ruimtelijke ordening,1977-1978, 84; 146; pak
        - Werkgroep Handhaving Verkeersvoorschriften Overleg (HVVO), met als taak het bevorderen dat door informatie-uitwisseling en onderzoek het inzicht in de factoren, die het resultaat van de verkeersregulering beïnvloeden wordt vergroot alsmede voorwaarden te formuleren, die moeten worden vervuld om het beleid op het gebied van de verkeersregulering, zoals neergelegd in het Meerjarenplan Personenvervoer en de Nota Parkeerbeleid te realiseren.1975-1979, 234, 237
          - Voorbereidend overleg over de Handhaving van Verkeersvoorschriften,1975, 237; 163
          - Vergaderstukken STVV/HVVO/77-01 t/m STVV/HVVO/79-01 t/m 79-27,1977-1979, 234; 163; pak
        - Draaiboekcommissie Meerjarenprogramma Personenvervoer (MPP) 1979 - 1983, met als taak het herzien en bijstellen van het meerjarenprogramma; vergaderstukken,1976-1977, 59; 178; pak
        - Ad-hoc groep Coördinatie Stedelijke Aangelegenheden, met als taak de totale problematiek van afstemming van rijksbeleid en gemeentelijk beleid op het gebied van verkeer en vervoer te verlichten door afspraken te maken of elkaar te informeren over de aanpak van actuele zaken, vergaderstukken.1977-1979, 71-73
          - 19771977-1978, 71; 190; pak
          - 1979 mei 14 - sep. 111979, 72; 190; pak
          - 1979 okt. 19 - dec. 171979, 73; 190; pak
        - Tijdelijke Contactgroep effecten spreiding werk- en schooltijden op de spitsen van het verkeer en vervoer, vergaderstukken,1978, 68; 182
        - Gemengde Commissie Handhaving Parkeervoorschriften (GCP), met als taak het onderzoeken van de parkeer- en vervoerproblematiek, vergaderstukken GCP/79-01 t/m 79-37,1979, 239; 164
        - Werkgroep 01 Redactiegroep Structuurschema Verkeer en Vervoer, met als taak het redigeren van concepthoofdstukken van het Structuurschema Verkeer en Vervoer, vergaderstukken, 1975-1976, 283; pak
    - Nota Personenvervoer, 2.1
      - Besprekingen over de Nota Personenvervoer., 1972-1973; 266-267
        - 1972 apr. 05 - okt. 111972, 266; 169; pak
        - 1972 okt. 12 - 19731972-1973, 267; 169; pak
    - Structuurschema Verkeer en Vervoer, 2.2
      - Totstandkoming., 1976-1977; div.nrs.
        - 1976 mrt.1976, 248; 155; stuk
        - 1976 nov.1976, 247; 155; stuk
        - 1976 dec.1976, 246; 155; stuk
        - 1977 jan.1977, 244; 160; stuk
        - 1977 feb. 021977, 242; 160; stuk
      - Kamerstukken (Structuurschema Verkeer en Vervoer en Tweede Kamer Handelingen)., 1976-1981; 172-176
        - Structuurschema Tweede Kamer zitting 1976 - 1977,1976-1977, 172; 150; pak
        - Structuurschema Tweede Kamer zitting 1979 - 1980 en 1980 - 1981 (1),1979-1980, 174; 150; pak
        - Structuurschema Tweede Kamer zitting 1979 - 1980 en 1980 - 1981 (2),1979-1981, 173; 150; pak
        - Handelingen Tweede Kamer zitting 1979 - 1980 en 1980 - 1981 (3),1979-1981, 175; 150; pak
        - Bijlagen,1980-1981, 176; 150
      - Meningsuitingen., 1977; 226-229
        - Ontvangen meningsuitingen, deel I,1977, 226; 149; deel
        - Ontvangen meningsuitingen, deel II,1977, 227; 149; deel
        - Verslagen van hoorzittingen en nagekomen schriftelijke meningsuitingen, deel III,1977, 228; 149; deel
        - Analytisch overzicht van ontvangen meningsuitingen,1977, 229; 149; deel
      - Commentaren en vergaderstukken van het bestuurlijk overleg met organisaties en openbare lichamen over het Structuurschema Verkeer en Vervoer., 1978; div.nrs.
        - Algemene kaarten en tekeningen ten behoeve van het bestuurlijk overleg,1978, 263; 153
        - Beleidsorgaan Openbaar Vervoer (BOV).1978, 259, 273
          - Bestuurlijk overleg,1978, 259; 153
          - Commentaren,1978, 273; 152
        - Bestuurlijk overleg met de Vereniging van Nederlandse Gemeenten (VNG), het Interprovinciaal Overleg (IPO) en het Beleidsorgaan Openbaar Vervoer (BOV), vergaderstukken over het jaar 1978,1978, 230; 159; deel
        - Bestuurlijk overleg met de Zuid-Vleugel en Noord-Vleugel, vergaderstukken over het jaar 1978,1978, 231; 159; deel
        - Bestuurlijk overleg met Oost-Nederland, Noord-Nederland en Zuid-Nederland, vergaderstukken over het jaar 1978,1978, 232; 159; deel
        - Inter Provinciaal Overleg (IPO) Verkeer en Vervoer en het Inter Provinciaal Overleg Ruimtelijke Ordening.1978, 261, 270
          - Bestuurlijk overleg,1978, 261; 153
          - Commentaren,1978, 270; 152
        - Provincie Zuid-Holland en de steden Rotterdam en 's-Gravenhage en het Rijnmondgebied.1978, 258, 278
          - Bestuurlijk overleg,1978, 258; 153
          - Commentaren,1978, 278; 152
        - Provincies Friesland, Groningen, Drenthe en ten dele Overijssel.1978, 262, 279
          - Bestuurlijk overleg,1978, 262; 153
          - Commentaren,1978, 279; 152
        - Provincies Gelderland en Overijssel.1978, 252, 275
          - Bestuurlijk overleg,1978, 252; 153
          - Commentaren,1978, 275; 152
        - Provincies Noord-Holland, Utrecht en de steden Amsterdam en Utrecht en het Openbaar Lichaam Zuidelijke IJsselmeerpolders.1978, 255, 277
          - Bestuurlijk overleg,1978, 255; 153
          - Commentaren,1978, 277; 152
        - Provincies Zeeland, Noord-Brabant en Limburg.1978, 253, 272
          - Bestuurlijk overleg,1978, 253; 153; pak
          - Commentaren,1978, 272; 152
        - Vereniging van Nederlandse Gemeenten (VNG).1978, 256, 274
          - Bestuurlijk overleg,1978, 256; 153
          - Commentaren,1978, 274; 152
      - Ministerboeken van de provincies met commentaren op het Structuurschema Verkeer en Vervoer., 1978; div.nrs.
        - Ministersboek Noord-Nederland (Friesland, Groningen, Drenthe en ten dele Overijssel) advies,1978, 280; 152
        - Ministersboek Oost-Nederland (Gelderland en en ten dele Overijssel) advies,1978, 276; 152
        - Ministersboek Zuid-Nederland (Zeeland, Noord-Brabant en Limburg), advies,1978, 271; 152
      - Beantwoording van Kamervragen over de Regeringsbeslissing Structuurschema Verkeer en Vervoer., 1978-1979; 18, 177
        - STVV/RB-TK/78-01 t/m 79-42,1978-1979, 18; 154; pak
        - STVV/RB-TK/79-18,1979, 177; 189; pak
      - Opstelling van de inhoud van de Regeringsbeslissing door de Stuurgroep Verkeer en Vervoer., 1978-1979; div.nrs.
        - STVV/RB/78-001 t/m 78-020B,1978, 141; 194
        - STVV/RB/78-021 t/m 78-029a,1978, 153; 194; pak
        - STVV/RB/78-030 t/m 78-039,1978, 240; 027; pak
        - STVV/RB/78-041 t/m 78-100,1978, 158; 196; pak
        - STVV/RB/78-101 t/m 79-030,1978-1979, 159; 187
        - STVV/RB/79-032 t/m 79-035,1979, 161; 188; pak
        - STVV/RB/79-036 t/m 79-053,1979, 162; 188; pak
        - STVV/RB/79-054 t/m 79-090,1979, 164; 188; pak